# 急急急，现流附表中，不涉及现金流的重大投资与筹资活动中包含售后回租的固定资产吗？

提问人：大葱拌牛肉 时间：2016-03-27 20:20:10
请教陈版主，现流附表中，不涉及现金流的重大投资与筹资活动中包含售后回租的固定资产吗？

回答人：chenyiwei
一般不包含，因为在出售环节已经取得现金了，所以不是“不涉及现金流的重大投资与筹资活动”。但普通的融资租赁（同时取得资产和融资）是包含在该项目内的。